# 请教陈版主》奖励员工股权的会计处理

提问人：shinyhe2007 时间：2021-05-16 15:24:49
公司奖励部分员工的股权，
协议内容：公司感谢员工在 2019 年上半年做出的贡献，特奖励员工持股平台有限合伙持有的股票 1 万股，日期为 2019 年 8 月*日，此部分股票可选择在 2020 年 7 月日至 _7_ 月日进行兑现，兑现金额为股票股数 _2_ （1+5%），与 2020 年 8 月份公司一并发放。 2 为公司授予日的股票的估值。未兑现的员工公司将对其股票进行股份登记，中途不再进行兑现，直至公司被收购或者上市。 2020 年 6 月 30 日之前离职的员工，公司将无偿没收该部分股票奖励。 2020 年 6 月 30 日之后离职的员工，公司将按照股票股数 _2_ （1+5%*N）予以兑现。N标识 2019 年 7 月 1 日起的服务年限（不到半年的不予计算，半年到 1 年的按照0.5计算。落款为公司某持股平有限合伙
问题1.该公司是否需要做股份支付处理，即在授予日 2019 年 8 月日，会计分录借：管理费用 _-_ 股份支付 _2_ 10000=20000，贷：资本公积-资本溢价20000 ？ 2 、还是说由于存在离职条款，其实是设定了服务期限一年，应该在服务期限进行分摊， 2019 年和 2020 年分摊 200003 、历史上有部分员工第二年选择了现金兑付。上述兑现并非由平台支付，而是由接受服务的公司进行兑付，如何进行会计处理。是否可以认为是借：资本公积-资本溢价 20000 ，贷银行存款 20000 ，对于超出部分5%计算的 1000 元，视同利息计入财务费用。 4 、历史上也有部分员工在到期后离职，公司按照股票股数 2 （1+5% N ）予以兑现，兑现并非由平台支付，而是由聘用和受益的公司进行兑付，如何进行会计处理。是否可以认为是借：资本公积 - 资本溢价，贷银行存款，对于超出部分 5% ND，视同利息计入财务费用。

回答人：chenyiwei
这种情况，名义上是收购股份，但激励对象在任何情况下均不能享有被授予股份公允价值相关的收益，因为退出时只能回售给公司，且增值比例是事先确定的，与后续公司股价变动无关。所以不属于股份支付，而是一项职工薪酬准则规范下的薪酬安排。由于存在服务期，故可在服务期内分摊确认职工薪酬费用。
选择兑现时员工享有的增值额也同样在服务期限内分摊，确认为职工薪酬费用。
由于兑现的支付义务是本企业承担，因此在这个过程中公司不会确认资本公积，而是按员工要求兑现时许支付的款项的折现值确认为一项负债。